【裁判字號】    99,台上,7221
【裁判日期】    991119
【裁判案由】    違反槍砲彈藥刀械管制條例
【裁判全文】
最高法院刑事判決            九十九年度台上字第七二二一號
上  訴  人  黃建富
上列上訴人因違反槍砲彈藥刀械管制條例案件，不服台灣高等法
院中華民國九十九年八月三十一日第二審判決（九十九年度上訴
字第五六五號，起訴案號：台灣板橋地方法院檢察署九十七年度
偵字第七七九六號），提起上訴，本院判決如下：
    主  文
上訴駁回。
    理  由
按刑事訴訟法第三百七十七條規定，上訴於第三審法院，非以判
決違背法令為理由，不得為之，是提起第三審上訴，應以原判決
違背法令為理由，係屬法定要件。如果上訴理由書狀並未指摘原
判決有何違法，自應認其上訴為違背法律上之程式，予以駁回。
本件原判決維持第一審論處上訴人黃建富未經許可，寄藏手槍罪
刑之判決，駁回其在第二審之上訴，已詳敘所憑之證據及認定之
理由，從形式上觀察，並無任何違背法令之處。查槍砲彈藥刀械
管制條例第十八條第四項規定：犯本條例之罪，於偵查或審判中
自白，並供述全部槍砲、彈藥、刀械之來源及去向，因而查獲或
因而防止重大危害治安事件之發生者，減輕或免除其刑。上訴人
雖自白寄藏槍、彈不諱，並供出寄託人為蘇育民，但蘇育民早於
民國九十四年十一月四日即已死亡，檢警單位並未因而查獲或因
而防止重大危害治安事件之發生，與上開規定不符，原審未減輕
其刑，適用法則，核無不合；又刑法第五十九條之酌量減輕其刑
，必須犯罪另有其特殊之原因與環境等等，在客觀上足以引起一
般同情，認為即予宣告法定最低刑度，猶嫌過重者，始有其適用
，屬法院得依職權自由裁量之事項。至於行為人患病等情狀，僅
可為法定刑內從輕科刑之標準，不得據為酌量減輕之理由。第一
審於量刑時已具體審酌上訴人寄藏制式槍枝三支、子彈二百四十
八顆，數量甚夥，火力強大，寄藏多年，危害社會治安至鉅，認
無可資憫恕之處，縱其身患疾病，不適宜執行，但此乃檢察官指
揮執行之問題，與原判決之合法性無涉，第一審未予酌減其刑，
原審認為妥適，予以維持，亦無不合。上訴意旨，對於原判決究
竟如何違背法令，並未依據卷內資料為具體之指摘，徒言寄藏槍
、彈多年，未持以犯案，下半身癱瘓，一旦入獄，勢將危及生命
安全，原審未減輕其刑，顯有違憲之嫌，並援引與本件情節不盡
相同之案例，任詞指摘原判決違法，難謂已符合首揭法定上訴要
件，其上訴違背法律上之程式，應予駁回。
據上論結，應依刑事訴訟法第三百九十五條前段，判決如主文。
中    華    民    國  九十九  年   十一   月   十九   日
                      最高法院刑事第九庭
                          審判長法官  花  滿  堂  
                                法官  黃  正  興  
                                法官  洪  昌  宏  
                                法官  王  聰  明  
                                法官  王  居  財  
本件正本證明與原本無異
                                      書  記  官  
中    華    民    國  九十九  年   十一   月  二十二  日
                                                      V

司法院資訊處製作；財團法人民間司法改革基金會備份。
